Présidence Jacques Chirac: archives électroniques et audiovisuelles (1995-2007)
Archives nationales
- LES SERVICES DE LA PRESIDENCE DE LA REPUBLIQUE, 20150761/1- 20150761/12, 20100563/1- 20100563/128,20110413/1-20110413/582 ,20100564/1- 20100564/7, 20100562/1-20100562/1284
  - Le service photographique: reportages, 2003-2007; 20100562/1-20100562/1284; Service photographique (présidence de la République); Photographies au format JPG: 193 588 fichiers pour une volumétrie d'environ 609 901 407 419 octets
    - Entretien suivi d'un déjeuner avec Joseph KABILA, Président du CONGO, 03/02/2004; 20100562/56; Reportage 3768; 55 photographies, environ 91 Mo
      Entretien suivi d'un déjeuner avec Joseph KABILA, président de la République démocratique du Congo:
      - le président passe les troupes en revue dans la cour d'honneur (6)
      - le président accueille sur le perron d'honneur son homologue; échange de poignée de main (13, 20)
      - les deux chefs d'Etat s'entretiennent dans le vestibule d'honneur (23)
      - entretien dans le bureau du président (28, 29); échange de poignée de main (31)
      - entretien élargi (33)
      - dans le vestibule d'honneur, les deux chefs d'Etat se dirigent vers le salon des portraits pour le déjeuner (38):
      - déjeuner dans le salon des portraits; plan large (42)
      - photo de la table (34)
      - le président raccompagne Joseph KABILA sur le perron d'honneur (46); échange de poignée de main (50)
      - point presse de Joseph KABILA dans la cour d'honneur (54)
    - Entretien avec Blaise ALDO, 03/02/2004; 20100562/57; Reportage 3769; 4 photographies, environ 7 Mo
      Entretien avec Blaise ALDO conseiller régional de la Guadeloupe (1, 2, 3, 4)
      photographe: L.Blevennec
    - Entretien avec JAPP DE HOPP SCHEFFER, secrétaire général de l'OTAN, 03/02/2004; 20100562/58; Reportage 3770; 24 photographies, environ 60 Mo
      Entretien avec Jaap de HOOP SCHEFFER, secrétaire général de l'OTAN:
      - le président accueille sur le perron d'honneur le secrétaire général: échange de poignée de main (8)
      - entretien dans le bureau du président (14)
      photographe: F.Perier
    - Entretien avec le colonel VOGNON, Président de la Fédération Nationale des Pompiers de France, 05/02/2004; 20100562/59; Reportage 3771; 31 photographies, environ 58 Mo
      Entretien avec le colonel Richard VOGNON, président de la Fédération nationale des sapeurs-pompiers de France (6, 10, 11):
      - départ de Richard VIGNON sur le perron d'honneur (23)
      photographe: A.Roine
    - Entretien suivi d'un déjeuner avec Laurent GBAGBO, Président de COTE d'IVOIRE, 05/02/2004; 20100562/60; Reportage 3772; 75 photographies, environ 181 Mo
      Entretien suivi d’un déjeuner en l’honneur de Laurent GBAGBO, président de la République de Côte d’Ivoire:
      - le président passe les troupes en revue dans la cour d'honneur (4)
      - le président accueille Laurent GBAGBO sur le perron d'honneur: échange de poignée de main (10, 16)
      - entretien dans le bureau du président (23, 32)
      - dans le vestibule d'honneur, les deux chefs d'Etat se dirigent vers le salon des portraits pour le déjeuner (45)
      - les deux chefs d'Etat passent par le salon des aides de camp (46)
      - déjeuner dans le salon des portraits (54)
      - le président raccompagne Laurent GBAGBO sur le perron d'honneur: échange de poignée de main (55, 52); Laurent GBAGBO salue de la main (67)
    - Rencontre franco-allemande à GANSHAGEN, 09/02/2004; 20100562/61; Reportage 3776; 175 photographies, environ 290 Mo
      Rencontre franco-allemande à Genshagen:
      - photo de famille à l'arrivée du président (16)
      - point de presse conjoint du président et de Gerhard SCHROEDER chancelier de la République fédérale d'Allemagne à l'issue de leur entretien (74, 80)
      - déjeuner de travail (152)
      - départ du président: échange de poignée de main avec le chancelier (227)
    - Entretien avec Sharon SCHIFFER, journaliste israélien au quotidien YEDIOTH, 10/02/2004; 20100562/62; Reportage 3777; 33 photographies, environ 51 Mo
      Entretien avec Sharon SCHIFFER, journaliste israëlien au quotidien "YEDIOTH" (9, 14, 15, 22, 25, 28)
    - Entretien suivi d'un déjeuner en l'honneur de Thomas KLESTIL, Président d'AUTRICHE, 11/02/2004; 20100562/63; Reportage 3779; 9 photographies, environ 16 Mo
      Déjeuner de travail avec Thomas KLESTIL, président de la République d’Autriche:
      - le président accueille son homologue sur le perrond'honneur: échange de poignée de main (20)
      - entretien dans le bureau du président (31)
      - les deux présidents s'entretiennent dans le parc (48)
      - échange de poignée de main dans le jardin du parc (64)
      - les deux président s'entretiennent sur le perron du parc (69)
      - déjeuner dans le salon des portraits (59)
    - Entretien suivi d'un déjeuner en l'honneur de Paul Raymond BERENGER, Premier ministre de l’île MAURICE, 13/02/2004; 20100562/64; Reportage 3780; 42 photographies, environ 64.5 Mo
      Le CD contenant les archives était endommagé: 2 vues coupées ont été supprimées: 37800022.jpg et 37800023.jpg
      Entretien suivi d’un déjeuner en l’honneur de Paul-Raymond BERENGER, Premier ministre de la République de Maurice:
      - le président accueille le Premier ministre sur le perron d'honneur: échange de poignée de main (8)
      - entretien dans le bureau du président (41, 42)
      - dans le vestibule d'honneur le président et le Premier ministre se dirigent vers le salon des portraits pour le déjeuner (24)
      - déjeuner dans le salon des portraits (26, 27)
      - le président raccompagne le Premier ministre sur le perron d'honneur (32): échange de poignée de main (37)
      - point de presse du Premier ministre dans la cour d'honneur; plan rapproché (39)
    - Entretien avec Amo HOUGHTON, Président du "Caucus" au congrès des Etats-Unis, membre de la chambre des représentants, 16/02/2004; 20100562/65; Reportage 3781; 19 photographies, environ 43 Mo
      Entretien avec Amo HOUGHTON, président du groupe d'amitié France-Amérique du Congrès et une délégation:
      - le président accueille Amo HOUGHTON sur le perron d'honneur: échange de poignée de main (4)
      - photo de famille sur le perron du parc (8)
      - entretien dans le bureau du président (10)
      - photo de famille sur le perron d'honneur au moment du départ (15)
      photographe: C.Campagne
    - Entretien suivi d'un dîner d'État en l'honneur de Monsieur et Madame Moshe KATSAV, Président de l'État d'ISRAEL, 16/02/2004; 20100562/66; Reportage 3782; 449 photographies, environ 749 Mo
      Visite d'Etat de Moshe KATSAV, président de l'Etat d'Israël:
      - le président accueille son homoloque sur le perron d'honneur: échange de poignée de main (9)
      - entretien dans le bureau du président (16, 23); échange de poignée de main (31)
      - conférence de presse à l'issue de l'entretien (72, 78)
      - dîner d'Etat: photo de famille des couples présidentiels sur le perron d'honneur (84)
      - présentation des invités (101, 338, 486)
      - table d'honneur (525); allocution du président (535); allocution de Moshe KATASAV (541); toast (537)
      photographes: L. Blevennec, D. Noizet
    - Déplacement à BREST, visite de la Marine Nationale, 17/02/2004; 20100562/67; Reportage 3783; 612 photographies, environ 1240 Mo
      Déplacement à Brest - visite à la marine nationale:
      - arrivée sur la base aéronavale de Landivisiau; escorte de l'avion présidentiel (5, 10, 22)
      - honneurs militaires; salut au drapeau (28); le président passe les troupes en revue (40)
      - transfert en hélicoptère sur la base navale de Brest (51, 57)
      - exposé à huis clos au centre opérationnel de la marine (76)
      - le président rencontre les marins de la base navale (150)
      - allocution du président (183, 197, 205, 210)
      - visite des bâtiments de la marine (298, 319, 342, 346); portrait du président (275)
      - présentation au président des membres et de l'équipement des commandos de la marine nationale (371, 374, 392)
      - visite à bord du remorqueur (415); présentation du personnel (400, 433, 454)
      - rencontre avec le personnel des affaires maritimes (524, 529)
      - départ du président (549); salut de la main (558)
      - base aéronavale de Landivisiau; présentation des personnels attachés aux aéronefs de sauvegarde maritime (564)
      photographe: E.Lefeuvre
    - Rencontre France-Allemagne-Grande Bretagne à BERLIN, 18/02/2004; 20100562/68; Reportage 3784; 39 photgraphies,, environ 37 Mo
      Rencontre franco-germano-britannique à Berlin:
      - préparation de la conférence de presse; le président prépare son intervention (29)
      - conférence de presse conjointe du président, de Gerhard SCHROEDER, chancelier de la République fédérale d'Allemagne et de Tony BLAIR, Premier ministre de Grande Bretagne (24, 32); plan rapproché (22)
      - photo de famille (2, 30)
    - Rencontre avec des Chefs d'entreprise, 19/02/2004; 20100562/69; Reportage 3785; 15 photographies, environ 24 Mo
      Table ronde sur l'industrie et l'emploi industriel (2, 6)
      Photographe: A.Roine
    - Déjeuner avec Abdulaye WADE, Président de la République du Sénégal, 19/02/2004; 20100562/70; Reportage 3786; 28 photographies, environ 57 Mo
      Déjeuner en tête-à-tête avec Abdoulaye WADE, président de la République du Sénégal:
      - échange de poignée de main sur le perron d'honneur (3)
      - entretien dans le bureau du président: échange de poignée de main (10)
      - déjeuner dans le salon des portraits (12)
      - le président raccompagne sur le perron d'honneur Abdoulaye WADE: échange de poignée de main (25)
    - Entretien avec Blaise Compaoré, Président du Burkina Faso, 20/02/2004; 20100562/71; Reportage 3788; 22 photographies, environ 48 Mo
      Entretien avec Blaise COMPAORE, président du Burkina Faso:
      - échange de poignée de main sur le perron d'honneur (8)
      - entretien dans le bureau du président (17)
    - Interview de Monsieur le Président de la République par deux journalistes hongrois, 20/02/2004; 20100562/72; Reportage 3789; 40 photographies, environ 71 Mo
      Interview du président par deux journalistes hongrois en vue de sa visite d'Etat en Hongrie (2, 8, 9, 32):
      - plan rapproché (13, 15, 17, 19, 27, 28, 31)
      - échange de poignée de main avec un journaliste (36)
      - photo de famille avec les deux journalistes (40)
    - Cérémonie de remise de décorations à M. PRETRE, M. POUJADE, M. BAILLY, M. EL KESRI, Mme AUBLET, M. PASCAL, Mme SALAMAGNE, Mme GREVISSE, Mme BRAUN-HEMMET, M. GALL, M.OBISPO, Mme BOUPIES, 20/02/2004; 20100562/73; Reportage 3790; 90 photographies, environ 173 Mo
      Cérémonie de remise de décorations:
      - Georges PRETRE, commandeur de la Légion d'honneur
      - Robert POUJADE, officier de la Légion d'honneur
      - Jean-Paul BAILLY, officier de la Légion d'honneur
      - Driss EL KESRI, chevalier de la Légion d'honneur
      - Martine AUBLET, chevalier de la Légion d'honneur
      - Lucien PASCAL, chevalier de la Légion d'honneur
      - Michèle SALAMAGNE, chevalier de la Légion d'honneur
      - Suzanne GREVISSE, grand'croix de l'Ordre national du Mérite
      - Anne BRAUN-HEMMET, commandeur de l'Ordre national du Mérite
      - Huges GALL, commandeur de l'Ordre national du Mérite
      - Pascal OBISPO, chevalier de l'Ordre national du Mérite
      - Francine BOUPIES, chevalier de l'Ordre national du Mérite
    - Entretien avec Son Altesse CHEIKH KHALIFA BIN SALMAN KHALIFA, Premier ministre de Royaume de BAHREIN, 20/02/2004; 20100562/74; Reportage 3791; 58 photographies, environ 44 Mo
      Entretien avec cheikh Khalifa Bin Salma AL KHALIFA, Premier ministre du Bahreïn:
      - entretien dans le bureau du président (6): échange de poignée de main (17)
      - le président raccompagne le Premier ministre sur le perron d'honneur: échange de poignée de main (44)
      - point presse du Premier ministre à l'issue de l'entretien (57)
    - Entretien avec son Altesse Royale le Prince SAOUD AL FAYCAL BIN ABDULAZIZ AL SAOUD, ministre des Affaires étrangères du Royaume d'Arabie Saoudite, 20100562/75; Reportage 3792; 28 photographies, environ 23 Mo
      Entretien avec le prince Saoud AL-FAYSAL, ministre des Affaires étrangères du Royaume d'Arabie Saoudite:
      - le président raccompagne le ministre sur le perron d'honneur: échange de poignée de main (20, 26)
    - Visite officielle en HONGRIE, 23/02/2004; 20100562/76; Reportage 3793; 331 photographies, environ 540 Mo
      Visite officielle en Hongrie:
      - cérémonie d'accueil au palais Sandor; hymes nationaux (308); revue des troupes (311)
      - présentation au président de la garde présidentielle hongroise (333, 336)
      - photo de famille avec deux enfants hongrois (331)
      - entretien avec Ferenc MADL, président de la République de Hongrie (107): échange de poignée de main (106)
      - conférence de presse conjointe à l'issue de l'entretien (314); plan rapproché (316, 317)
      - départ pour la place des Héros (328): présentation au président de la place des Héros (344); photo de famille du président avec deux hussards (346)
      - réception en l'honneur de la communauté française: allocution du président (320); le président s'entretient avec les invités (348)
      - dîner offert en l'honneur du président: les deux chefs d'Etat portent un toast (327)
      - entretien privé avec Peter MEDGYESSY, Premier ministre (355): échange de poignée de main (354)
      - arrivée du présient au Parlement (418); présentation au président de la couronne de Saint Etienne premier roi chrétien de Hongrie (431, 646)
      - allocution du président au Parlement (652); vue générale sur l'hémicycle (670)
      - entretien avec Peter MEDGYESSY (473); entretien élargi aux délégations (670)
      - conférence de presse conjointe (667); plan rapproché (567, 663)
      - entretien avec Viktor ORBAN, ancien Premier ministre (682)
      photographe: A. Roine, C. Campagne
    - Déjeuner avec des parlementaires, 25/02/2004; 20100562/77; Reportage 3794; 42 photographies, environ 41 Mo
      Déjeuner offert en l'honneur de parlementaires (45)
    - Table ronde sur l'égalité professionnelle, 26/02/2004; 20100562/78; Reportage 3796; 20 photographies, environ 20 Mo
      Table ronde sur l'égalité professionnelle entre les femmes et les hommes (15): photo de famille sur le perron d'honneur avec les participants (20)
    - Entretien avec Mélanie BETANCOURT, 26/02/2004; 20100562/79; Reportage 3797; 22 photographies, environ 47 Mo
      Entretien avec Mélanie BETANCOURT (1): point presse à l'issue de son entretien dans la cour d'honneur (20)
    - Entretien suivi d'un déjeuner avec Jean-Claude JUNKER, Premier ministre du Grand Duché du LUXEMBOURG, 27/02/2004; 20100562/80; Reportage 3798; 63 photographies, environ 114 Mo
      Entretien avec Jean-Claude JUNCKER, Premier ministre du Grand Duché du Luxembourg:
      - le président accueille dans la cour d'honneur le Premier ministre: échange de poignée de main (2)
      - le président et le Premier ministre descendent l'escalier du vestibule d'honneur (16): photo de famille dans le vestibule d'honneur avant le déjeuner en présence de Dominique de VILLEPIN, Premier ministre et des autres invités (18)
      - déjeuner dans le salon des portraits (25)
      - le président raccompagne ses invités sur le perron d'honneur: photo de famille (41); plan rapproché (36)
    - Entretien avec une délégation des obédiences maçonniques, 27/02/2004; 20100562/81; Reportage 3799; 11 photographies, environ 22 Mo
      Entretien avec une délégation des obédiences maçonniques (6, 10)
    - Salon de l'agriculture, 28/02/2004; 20100562/82; Reportage 3800; 410 photographies, environ 577 Mo
      Inauguration par le président du 41e salon international de l'agriculture:
      - le président visite l'enclos des élevages bovins en présence d'Hervé GAYMARD, ministre de l'Agriculture (6, 14, 96, 201, 257)
      - le président s'entretient avec un pêcheur qui lui présente des poissons (61)
      - le président s'entretient avec un éleveur de chevaux (81)
      - le président échange une poignée de main avec un visiteur (338)
      - présentation au président de baguettes de pain (267)
      - le président porte un agneau (106)
      - échange de poignée de main avec des exposants (386)
      photographe: L. Blevennec, C. Campagne
    - Entretien avec les organisations multilatérales chargées de la lutte contre la faim et le développement agricole, 01/03/2004; 20100562/83; Reportage 3802; 14 photographies, environ 38 Mo
      Réunion avec les responsables des organisations multilatérales chargées de la lutte contre la faim et pour le développement agricole (9, 11): point de presse de Jacques DIOUF dans la cour d'honneur (2, 14)
    - Entretien avec Claude BERRI, Président de la Cinémathèque Française et Serge TOUBIANA, directeur, 01/03/2004; 20100562/84; Reportage 3803; 6 photographies, environ 13 Mo
      Entretien avec Claude BERRI, Président de la cinémathèque française (5)
    - Entretien avec Monseigneur RICARD, Président de la Conférence des Évêques de France, 02/03/2004; 20100562/85; Reportage 3804; 8 photographies, environ 8 Mo
      Entretien avec Monseigneur Jean-Pierre RICARD, président de la Conférence des évêques de France (6)
      photographe: L. Blevennec
    - Photographies de famille avec l’association de la Presse présidentielle, 02/03/2004; 20100562/86; Reportage 3805; 5 photographies, environ 9 Mo
      Photo de famille avec le personnel de la presse présidentielle (3)
    - Inauguration du nouveau siège du médiateur de la République, 02/03/2004; 20100562/87; Reportage 3806; 68 photographies, environ 146 Mo
      Remise du rapport du médiateur de la République et inauguration des nouveaux locaux de l'institution:
      - arrivée du président accueilli par Bernard STASI, médiateur de la République: échange de poignée de main (3)
      - remise au président du rapport (20); plan large (22)
      - le président dévoile la plaque inaugurale (30); allocution du médiateur (36)
      - réception offerte à l'issue de l'inauguration: le président s'entretient avec les invités (56)
      - départ du président raccompagné par M. Bernard STASI: échange de poignée de main (63)
    - Entretien avec GNASSINGBE EYADEMA, Président de la République togolaise, 02/03/2004; 20100562/88; Reportage 3807; 19 photographies, environ 35 Mo
      Entretien avec Gnassingbé EYADEMA, président de la République du Togo:
      - le président accueille Gnassingbé EYADEMA sur le perron d'honneur: échange de poignée de main (6)
      - entretien dans le bureau du président (10, 14)
      - le président raccompagne son homologue sur le perron d'honneur: échange de poignée de main (16)
      - point presse du Gnassingbé EYADEMA à l'issue de son entretien dans la cour d'honneur (19)
    - Déjeuner avec des parlementaires, 03/03/2004; 20100562/89; Reportage 3808; 31 photographies, environ 64 Mo
      Déjeuner avec des parlementaires:
      - photo de la table avant le déjeuner (2)
      - photo de la table avec les députés (5)
      - photo du président avec les députés (6, 9, 18) et échanges de poignée de main (11, 13, 14, 16, 21, 23, 25, 27, 29, 31)
    - Entretien avec Sa Majesté ABDULLAH II, roi de Jordanie, 04/03/2004; 20100562/90; Reportage 3809; 36 photographies, environ 68 Mo
      Entretien avec d'ABDALLAH II, roi de Jordanie:
      - honneur militaire; le roi passe les troupes en revue (5)
      - le président accueille le roi dans la cour d'honneur (7)
      - échange de poignée de main sur le perron d'honneur (10, 13)
      - entretien dans le bureau du président (21, 26)
      - le président raccompagne le roi sur le perron d'honneur (32); échange de poignée de main (29)
    - Entretien avec le Prince héritier du QUATAR, 05/03/2004; 20100562/91; Reportage 3810; 16 photographies, environ 14 Mo
      Déjeuner avec Tamin Bin Hamad AL-THANI, prince héritier de l'Etat de Qatar:
      - le président accueille le prince héritier sur le perron d'honneur; échange de poignée de main (2, 4)
      - entretien dans le bureau du président 8)
      - déjeuner dans la salon des portraits (10)
      - le président raccompagne le prince héritier sur le perron d'honneur (14)
    - Entretien avec Igor IVANOV, ministre des Affaires étrangères de Russie et Serguei IVANOV, ministre de la Défense de Russie, 05/03/2004; 20100562/92; Reportage 3811; 14 photographies, environ 17 Mo
      Entretien avec Igor IVANOV, ministre des Affaires étrangères et Sergueï IVANOV, ministre de la Défense de la Fédération de Russie (11); photo de famille sur le perron d'honneur en présence de Michèle ALLIOT-MARIE, ministre de la Défense et Dominique de VILLEPIN, ministre des Affaires étrangères (12)
    - Entretien suivi d'un dîner avec HOSNI MOUBARAK, Président de la République Arabe d'EGYPTE, 05/03/2004; 20100562/93; Reportage 3812; 51 photographies, environ 92 Mo
      Entretien suivi d'un dîner avec Hosni MOUBARAK, président de la République Arabe d'Egypte:
      - le président accueille dans la cour d'honneur Hosni MOUBARAK: échange de poignée de main (5)
      - échange de poignée de main sur le perron d'honneur; plan éloigné (8); plan rapproché (6)
      - entretien dans le bureau du président (9, 13); échange de poignée de main (15)
      - conférence de presse conjointe dans la salon Napoléon III (21, 27, 28, 29, 33, 40, 41); plan éloigné (1)
      - dîner dans la salon des portraits (44)
      - départ d'Hosni MOUBARAK; le président raccompagne son homologue sur le perron d'honneur (47, 48); dans la cour d'honneur le président assiste au départ du président égyptien (51)
    - Entretien avec SEIF EL ISLAM QADDAFI, Président de la Fondation QADDAFI, 08/03/2004; 20100562/94; Reportage 3813; 15 photographies, environ 42 Mo
      Entretien avec Seif el Islam KADHAFI, président de la Fondation Kadhafi (3); point presse dans la cour d'honneur à l'issue de l'entretien (10)
    - Entretien avec Takashi KITAHARA, Président Directeur Général de Mitsui France, 09/03/2004; 20100562/95; Reportage 3814; 12 photographies, environ 33 Mo
      Entretien avec KITAHARA Takashi, directeur général de MITSUI-France (6)
    - Réunion de travail sur les Archives nationales, 09/03/2004; 20100562/96; Reportage 3815; 6 photographies, envrion 32 Mo
      Réunion consacrée à la nouvelle "Cité des archives" (1, 6)
    - Entretien avec Mikheil SAAKASHVILLI, Président de la République de GEORGIE, 09/03/2004; 20100562/97; Reportage 3816; 37 photographies, environ 85.1 Mo
      CD endommagé à la copie: 2 vues coupées ont été supprimées: 38160028.JPG et 38160029.JPG
      Entretien avec Mikhail SAAKACHVILI, président de la Géorgie:
      - le président accueille sur le perron d'honneur le président géorgien: échange de poignée de main (8)
      - entretien dans le bureau du président (11)
      - le président raccompagne son homologue sur le perron d'honneur: échange de poignée de main (25)
      - point presse du président géorgien à l'issue de l'entretien dans la cour d'honneur; plan rapproché (35); plan éloigné (39)
    - Déjeuner en l'honneur du bureau du Syndicat National de l'Edition, 10/03/2004; 20100562/98; Reportage 3817; 10 photographies, environ 10 Mo
      Déjeuner avec le Syndicat national de l'édition (8)
    - Prestation de serment devant le Président de la République de Pierre STEINMETZ, Jacqueline DE GUILLENCHMIDT, Jean Louis PEZANT, à la suite de leur nomination au Conseil Constitutionnel, 10/03/2007; 20100562/99; Reportage 3818; 92 photographies, environ 227 Mo
      Prestation de serment de Pierre STEINMETZ, Jacqueline de GUILLENCHMIDT et Jean-Louis PEZANT, nouveaux membres du Conseil constitutionnel (20)
      photographes: A.Roine, F.Perier
    - Photographies avec Monsieur CHATOT, 10/03/2004; 20100562/100; Reportage 3819; 3 photographies, environ 8 Mo